臺灣板橋地方法院交通事件裁定　　　　　　　　　九十一年度交聲字第一五九六號
　　原處分機關　臺北市交通事件裁決所
　　異　議　人　甲○○　男三十三歲（民國五十八年九月一日生）
右列受處分人因違反道路交通管理處罰條例案件，對於臺北市交通裁決所民國九十一
年十月八日所為之北市裁三字第駕裁二二－Ｚ00000000號處分不服，聲明異
議，本院裁定如左：
    主  文
異議駁回。
    理  由
一、異議意旨略以：伊於民國九十一年八月二十二日凌晨四時四十七分許，駕車行經
    中山高速公路北上高架路段時，為員警攔下後以伊超速為由舉發。伊雖見到警察
    所提示觀看之儀器上顯示其車速為一百十三公里，惟伊駕駛時均保持在一百公里
    以下。伊告知員警在攔檢前，與其同向有一輛小客車本以高速行駛，見到員警測
    速後，減速至其後方，故員警測速之對象，並非異議人之車輛。惟該員警不聽信
    ，仍執此測速值對伊舉發，因此所受裁罰，自有違誤，為此聲明異議，請求撤銷
    原處分云云。
二、按汽車行駛於高速公路，而不遵管制之規定者，處汽車駕駛人新臺幣三千元以上
    六千元以下罰鍰，道路交通管理處罰條例第三十三條第一項定有明文，而汽車駕
    駛人駕駛汽車違反道路交通管理處罰條例第三十三條規定者，除應依該條所規定
    之罰鍰處罰外，並予記違規點數一點，道路交通管理處罰條例第六十三條第一項
    第一款亦定有明文。
三、經查：本件受處分人即異議人甲○○於九十一年八月二十二日凌晨四時四十七分
    ，駕駛車號Ｍ八－三一八○號自用小客車，以時速一百十三公里之速度，行經最
    高限速一百公里之中山高速公路北上三十點四公里高架路段時，為警測速後當場
    攔停，並以其超過限速十三公里為由掣單舉發，有內政部警政署國道公路警察局
    公警局交字第Ｚ00000000號舉發違反道路交通管理事件通知單一紙附卷
    可稽。異議人雖執上揭情詞置辯，惟本件憑窗掛式雷達測速器測速後攔停舉發，
    而國道公路執行交通稽查之員警，於使用窗掛式雷達測速時，係將測速器對準來
    車車道放射雷達波，當有超速之車輛進入雷達波範圍內，測速器偵測後立即以蜂
    鳴警示並鎖定該車輛，員警再以目視配合將該車輛攔停，此據證人即舉發員警黃
    俊銘到庭證稱：本件是由窗掛式雷達測試舉發，窗掛式雷達若測試到有超速之車
    ，會將其鎖定，然後我們就將車子攔下，如果有爭議時，我們就不會攔，例如有
    兩輛車子一起駛過，我們就不會攔車；雷達雖然無法顯示哪個車道的車子超速，
    但是我們聽到雷達有顯示車輛超速時，我們就馬上看車道上有哪輛車子開得最快
    ，而上前攔停舉發。本件異議人既已超過旁邊小客車後被雷達鎖定，表示他的車
    子有超速等語（見本院九十一年十一月十九日訊問筆錄）。足認員警使用測速器
    及舉發過程，均以客觀、公正程序為之，當無違誤。而異議人雖辯其旁邊車道本
    有一車行速甚快等語，惟當時雷達測速器既係鎖定異議人之車輛，不論當時其他
    車輛是否超速，均無解於異議人車輛超速之事實，否則該雷達測速器不會鎖定異
    議人之車輛，並顯示測速為一百一十三公里。至於異議人辯稱其行車均保持時速
    一百公里以下，更係片面空言，與員警依科學儀器所採認之事證不符，自不足採
    。從而，異議人在前揭時、地駕駛汽車超速行駛之行為既屬明確，原處分機關據
    前揭規定，裁處異議人罰鍰新臺幣三千元並予記違規點數一點，核無違誤或不當
    ，本件異議人之異議為無理由，應予駁回。
據上論斷，應依道路交通案件處理辦法第十九條，裁定如主文。
中      華      民      國    九十一    年     十一     月    二十九    日
                                      臺灣板橋地方法院交通法庭
                                              法  官  林漢強
右正本證明與原本無異。
如不服本裁定，應於裁定送達後五日內向本院提出抗告狀。
                                              書記官  黃大千
中      華      民      國    九十一    年     十一     月    二十九    日
